臺灣高等法院臺南分院刑事判決　　　　 96年度上易字第599號
上　訴　人
即　被　告　甲○○
　　　　　　乙○○
　　　　　　丁○○
上列上訴人因竊盜案件，不服臺灣台南地方法院九十六年度易字
第九六三號中華民國九十六年八月十五日第一審判決（起訴案號
：臺灣台南地方法院檢察署九十六年度營偵字第八三九號），提
起上訴，本院判決如下：
    主  文
上訴駁回。
    事  實
一、甲○○、乙○○、丁○○及綽號阿亨不詳成年男子，共同基
    於為自己不法所有犯意聯絡，於民國（下同）九十六年五月
    三十日凌晨零時許，見台南縣學甲鎮○○路一七○號桃花鄉
    餐廳（負責人丙○○）無人居住，處於非營業狀態，渠等分
    持甲○○等人共同所有，足供兇器使用萬能夾、電纜線專用
    剪、一字螺絲起子、斜口鉗各一支及瓦斯噴燈一個，先由甲○○取下該餐廳後方牆壁覆蓋孔洞鐵皮，再由該洞爬入餐廳
    ，並自餐廳開啟後方鐵門，使乙○○、丁○○及綽號阿亨，
    得順利進入（無故侵入建築物部分未據告訴），眾人遂以上
    開工具，剪斷並拆下餐廳內大亞牌電纜線規格200MM-，共四
    七一公斤、規格150MM共十六公斤、規格125MM共一四八公斤
    ，價值共約新台幣（下同）十五萬元。渠等竊盜得手後，即
    共同將所竊得電纜線，搬至該餐廳後方草地，準備運往高雄
    市三民區不詳回收場，販售牟利。嗣於九十六年五月三十日
    凌晨三時三十分許，為巡邏至該處警員陳俊雄等人，發見甲○○形跡可疑，加以盤查（另乙○○、丁○○及綽號阿亨，
    因見警接近，即事先逃逸），經甲○○供出上情，為警查獲
    ，並扣得上開竊盜工具等物。
二、案經被害人丙○○訴由台南縣警察局學甲分局報請臺灣臺南
    地方法院檢察署檢察官偵查起訴。
    理  由
甲、證據能力部分：
    本件被告三人於本院審判期日當庭均表示認罪，且經檢察官
    同意，而以簡式審判程序加以審理，有本院九十六年十一月
    十五日審判筆錄在卷足憑。依刑事訴訟法第二百七十三條之
    二、同法第一百五十九條第二項規定，不適用傳聞法則有關
    限制證據能力相關規定，合先敘明。
乙、實體部分：
一、上開事實，業據上訴人即被告等三人於原審及本院上訴審均
    坦承不諱，核與證人丙○○、陳俊雄於警詢供述相符，且有
    被害人丙○○出具贓物認領保管單，現場所竊物品、行竊所
    用工具照片二四張在卷可稽，併有扣案萬能夾、電纜線專用
    剪、一字螺絲起子、斜口鉗各一支及瓦斯噴燈一個可佐。被
    告犯行，事證明確，均堪認定。次按萬能夾、電纜線專用剪
　　、一字螺絲起子、斜口鉗，均係屬尖硬利器，客觀上均足以
　  威脅人生命身體安全，可供兇器使用。則被告甲○○、乙○○、丁○○三人所為，核均係犯刑法第三百二十一條第一項
    第二、三、四款結夥三人攜帶兇器踰越牆垣加重竊盜罪。又
    被告三人與綽號阿亨就上開犯行，彼此間均有犯意聯絡及行
    為分擔，應均論以共同正犯。
二、原判決以被告三人，罪證明確，因予適用刑法第二十八條、
    第三百二十一條第一項第二、三、四款、第三十八條第一項
    第二款規定，併審酌被告甲○○、丁○○前雖犯有竊盜罪，
    然均不構成累犯，而被告乙○○並無前科紀錄，有臺灣高等
　　法院被告全國前案紀錄表在卷可憑，併參酌被告三人犯罪動
　  機係貪圖非法利益、手段不當、品行不佳、犯罪所生危害不
    大，價值僅有十五萬元（警卷六頁）及犯後坦承犯行態度良
    好等一切情狀，暨參酌檢察官起訴時對被告甲○○及丁○○
    各求處有期徒刑九月、對被告乙○○求處有期徒刑八月，原
    審認檢察官所為求刑相當，而各依檢察官求處刑度量刑。併
    敘明扣案萬能夾、電纜線專用剪、一字螺絲起子、斜口鉗各
    一支及瓦斯噴燈一個，為被告甲○○等三人所有，且皆供本
    件竊盜所用，為免渠等繼續持以犯罪，併依刑法第三十八條
    第一項第二款規定，宣告沒收。至被告三人犯後，雖中華民
　　國九十六年罪犯減刑條例，已於九十六年七月十六日施行，
　  然被告三人本件犯罪時間，均係在九十六年四月廿四日以後
    ，所犯之罪，自與中華民國九十六年罪犯減刑條例規定不符
    ，而未予減刑等情。
三、本院經核，原判決認事用法，均無違誤，量刑亦稱妥適。被
    告三人上訴意旨分別略以：(1)被告甲○○以其坦承犯行，現
    已悔悟，一審對其判處徒刑九月，顯屬過重，又被告現有正
    當工作，本件係因不景氣致生活困境而犯案，又被告父母均
    已八十餘歲，父母二人均賴被告扶養，而被告並育有子女三
    人，長子任學徒，餘就讀國中及小學，被告上有父母下有子
    女須扶養，且本件被告竊盜所得電纜線已歸還被害人，被害
    人損失連同回復原狀工資，僅十五萬元，並非電纜線本身價
    值為十五萬元，請再予被告減輕刑期云云。(2)另被告乙○○
    以其並無前科，現已婚並有固定工作，本件係因生意不佳，
    經濟陷於困境，始誤入歧途，另被告有子女二名，長子五歲
    ，長女二歲，且被告父親現中風癱瘓，被告處境困難，始誤
　　觸刑責，如入監服刑，家中老父及子女，將無人照顧，求予
　  被告減輕刑期云云。(3)至被告丁○○則以其雖有竊盜前科，
    但已知悔改，並有固定工作，本件係因不景氣遭裁員，致經
    濟困頓，始誤蹈法網，被告犯後已坦承犯行，且本件電纜線
    連同回復原狀工資僅十五萬元，非本身值十五萬元，足見被
    害人損失非大，又被告雙親現無工作，姐出嫁妹出家，如被
　　告入獄服刑九月，家中父母將無所依靠，求予被告再減輕刑
　  期云云。然查：本件被告三人結夥攜帶兇器犯加重竊盜罪，
    情節非輕；其中被告甲○○、丁○○二人，曾有竊盜多次犯
    行（按甲○○於八十七年及八十九年各有一次竊盜犯行，分
    別經判處有期徒刑一年十月及拘役二十日；另丁○○則於九
    十三年間有二次竊盜，亦分別經判處有期徒刑六月及拘役五
    十九日）；而被告乙○○則於九十六年五月間，犯本件竊盜
    後，竟又於九十六年六月間再犯竊盜罪，並經原審判處有期
    徒刑十月在案，有台灣高等法院被告前案紀錄表在卷可憑。
    被告三人一再犯竊盜罪，顯見被告三人均無心悔改。又被告
    本件所犯刑法第三百二十一條結夥三人攜帶兇器踰越牆垣加
    重竊盜罪，法定本刑為六月以上五年以下有期徒刑，則原審
    對被告甲○○、乙○○、丁○○三人，依序量處有期徒刑九
    月、八月、九月，符合罪刑相當原則。被告三人均以家庭困
    難，且被害人損失不大，而認原判決量刑過重，均非可取。
    是被告三人上訴意旨，所述各情，均無理由，應俱予駁回。
據上論斷，應依刑事訴訟法第三百六十八條，判決如主文。
本案經檢察官郭珍妮到庭執行職務。
中　　華　　民　　國　　96　　年　　11　　月　　29 　日
                  刑事第六庭    審判長法　官  蔡崇義
                                      法　官  杭起鶴
                                      法　官  董武全
以上正本證明與原本無異。
均不得上訴。
                                      書記官  許美惠
中　　華　　民　　國　　96　　年　　11　　月　　29　　日
附錄法條：
刑法第三百二十一條第一項：
犯竊盜罪而有左列情形之一者，處六月以上五年以下有期徒刑：
一、於夜間侵入住宅或有人居住之建築物、船艦，或隱匿其內而
    犯之者。
二、毀越門扇、牆垣或其他安全設備而犯之者。
三、攜帶兇器而犯之者。
四、結夥三人以上而犯之者。
五、乘火災、水災或其他災害之際而犯之者。
六、在車站或埠頭而犯之者。
